# 融资性售后回租业务

提问人：前进的注会 时间：2020-01-07 10:15:43
请教陈版，被审计单位是一家供暖公司，为国有企业全资子公司，发起了三家融资性售后回租业务，每家 1 亿元左右，对方用长期借款会计科目做账，是否要进行改正为融资性售后回租业务处理，其实质是抵押贷款，根据实质重于形式的原则，这三笔业务是否要进行改正？若改正的话，承租人出售资产环节，我找了下网上关于这方面的知识，有人说直接：借：固定资产–融资性售后回租定资产 贷：固定资产–在用固定资产，省去了递延收益-未实现售后租回损益科目，是否合适？

回答人：chenyiwei
融资性售后回租就是以资产为抵押的借款，可以直接按取得借款进行会计处理，后续支付租金相当于还本付息：
借：固定资产–融资性售后回租定资产 贷：固定资产–在用固定资产，省去了递延收益-未实现售后租回损益科目。